臺北高等行政法院判決
　　　　　　　　　　　　　　　　　　 96年度訴字第00875號
　　　　　　　　　　　　　　　.
原　　　告　甲○○
被　　　告　桃園縣政府
代　表　人　乙○○（縣長）
訴訟代理人　鄭華合律師
上列當事人間因提供行政資訊事件，原告不服內政部中華民國96
年1 月11日台內訴字第0950133718號（案號：0000000000）訴願
決定，提起行政訴訟。本院判決如下：
　　主  文
原告之訴駁回。
訴訟費用由原告負擔。
　　事  實
一、事實概要：
    原告於民國（下同）94年11月16日，向被告申請提供訴外人
    財團法人長庚紀念醫院（下稱長庚醫院）領有被告核發之（
    88）雜字第龜6 、7 、8 、9 號等雜項執照檔案行政資訊（
    下稱系爭資訊），案經被告以94年11月23日府工建字第0940
    323266號函復：「……二、依行政資訊公開辦法第5 條第5
    款規定略以：『行政資訊，除依前條第一項規定應主動公開
    者外，屬於下列各款情形之一者，應限制公開或提供：……
    五、公開或提供有侵犯營業或職業上秘密、個人隱私或著作
    人之公開發表權者。但法令另有規定、對公益有必要或經當
    事人同意者，不在此限。……』三、台端所請涉限制公開事
    項須經當事人同意始得辦理。」否准所請（下稱原處分）原
    告不服，提起訴願，遭決定駁回，遂向本院提起行政訴訟。
二、兩造聲明：
  (一)原告聲明求為判決：
    1.訴願決定及原處分均撤銷。
    2.請求判令被告發給系爭資訊影本。
    3.訴訟費由被告負擔。
  (二)被告聲明求為判決：
    1.原告之訴駁回。
    2.訴訟費用由原告負擔。
三、兩造之爭點：
　(一)原告主張之理由：
    1.長庚醫院於88年初開發長庚復健分院，因長庚復健分院位
      處林口特定區山坡地，依法須先向被告所屬工務局申請雜
      項執照，且於申報開工時須檢附營建剩餘土石方堆置場所
      ，始得進行整地。長庚醫院於88年4 月3 日獲被告核准該
      院所申請之33處棄土地點，但長庚醫院棄土時，竟不運置
      於申報棄土地點，任由承包商擅將棄土堆置在原告所有，
      坐落桃園縣龜山鄉○路○段○路坑小段11-1、11-2、11-3
      、11-4、11-5、11-6地號等6 筆土地上。原告於同年5 月
      發現上情，陳請被告處理，被告遂於88年6 月22日以桃縣
      工建（戊）字第6612號函長庚醫院恢復（土地）原狀報核
      ，長庚醫院迄今未恢復原狀報核，被告卻核發雜項執照之
      使用執照，有違反建築法之情形。嗣長庚醫院再違反環境
      影響評估法，長庚醫院承諾土方挖填平衡不外運，卻違法
      外運，遭環境保護署依環評法科處罰鍰。該院陳報外運土
      方當中有36300 立方公尺運往臺北捷運259 標忠孝東路公
      共工程，經監察院調查並無事實，監察院乃糾正被告行政
      行為怠忽消極，致棄土流向不明，核有違失。
    2.原告為維護權益，請求被告提供系爭資訊，被告先以所申
      請之資料已送監察院為由函復原告，其後引用行政資訊公
      開辦法第5 條第5 款，須經長庚醫院同意始可提供，駁回
      原告之申請。被告前曾提供長庚醫院申報開工時剩餘土石
      方堆置地點資料予原告，不須經當事人同意。被告處事前
      後不一，反覆不定，原告所申請之資料，於法並無不合。
    3.長庚醫院以系爭資訊係該院營業上之秘密為由，函復被告
      不同意提供開工報告書資料予原告。惟長庚醫院係醫療機
      構，並無工程營造業務。醫院營業項目係依其科別，如內
      科、外科、小兒科等來區分。原告申請之資料無涉醫療診
      病技術，如換腎、肝臟移植或癌症治療等診治機密。行政
      院衛生署提供原告所申請長庚醫院復健分院計畫核准範圍
      內A 、B 、C 各區○地○地段、地號及面積，係依據行政
      程序法第46條規定提供予原告，無須當事人同意。系爭資
      訊卻須當事人同意，行政行為顯有差別待遇。綜上，請鈞
      院賜判決如訴之聲明，以維權益，而符法治。
　(二)被告主張之理由：
    1.原告於94年11月14日申請被告提供系爭資訊，因原告非該
      系爭資訊之當事人，且系爭資訊內容為長庚醫院所製作申
      報之資料，內容包括施工計畫圖說、照片及相關民事委承
      建關係與印鑑章用印等資料，涉及長庚醫院之隱私等個人
      權益，被告經以94年12月16日府工建字第0940353889號函
      詢長庚醫院後，長庚醫院以94年12月30日（94）總營字第
      Ｃ202024號函覆被告表明不同意提供，被告乃依法否准原
      告申請。
    2.復查，建管執照之相關卷宗檔案資料，本非依法應主動公
      開之行政資訊，且有關個人向政府機關申報之資料，縱如
      地政機關或公司登記機關，亦僅能就其依法應公示之項目
      予以公開，至於其相關申登檔案資料（含送件登記及相關
      審核等資料），除非當事人申請或經當事人同意，否則均
      因涉及個人權益，而不得擅自提供予他人（另如法院之判
      決原則上固然應公開，但卷宗資料亦因涉及個人權益，而
      限於當事人或其代理人可閱覽，亦同此理）。本案建管執
      照申報檔案資料，亦同涉及申報人之個人權益，當應由申
      報人申請或經申報人同意始可提供；況相關資料內容包含
      「機關內部單位之擬稿或準備作業或與其他機關間之意見
      交換」，依據前揭法令限制，更不得公開之。
    3.有關被告於93年間曾以相關資料已送請監察機關及調查機
      關函覆原告，乃就當時相關資料並非由被告保管中之事實
      狀況副知原告，尚未進行法律審查，與本案依法作成行政
      處分，並無不合。另被告曾於91年間副知原告有關長庚醫
      院申報開工時剩餘土石方堆置地點資料部分，因相關土石
      方堆置地點之資訊不涉個人權益亦無機關內部單位之擬稿
      或準備作業或與其他機關間之意見交換，被告依據行政資
      訊公開辦法第5 條第2 項之規定提供，顯不可作為本案應
      提供雜項執照檔案暨開工申報書之理由。至於行政院衛生
      署之核准閱覽，其行政資訊內容與本案不同，本案應單獨
      依法審酌。
    4.綜上所陳，原告起訴聲明顯無理由，請鈞院判決如答辯之
      聲明，用符法制。
　　理  由
一、原告起訴主張: 長庚醫院於88年4 月3 日獲被告核准33處棄
    土地點，但棄土時卻不運置於申報棄土地點，任由承包商擅
    將棄土堆置在原告所有，坐落桃園縣龜山鄉○路○段○路坑
    小段11-1、11-2、11-3、11-4、11-5、11-6地號等6 筆土地
    上。原告於同年5 月發現上情，陳請被告處理，被告遂於88
    年6 月22日以桃縣工建（戊）字第6612號函長庚醫院恢復（
    土地）原狀報核，長庚醫院迄今未恢復原狀報核，被告卻核
    發雜項執照之使用執照，有違反建築法之情形。原告為維護
    權益，乃提出本件申請，請求被告提供系爭資訊，而系爭資
    訊非屬醫院營業上之秘密，被告前曾提供相關資料，是原處
    分否准所請，顯有違誤，爰提起本件行政訴訟，求為判決如
    聲明所示云云。
二、被告則以: 原告於94年11月14日申請被告提供系爭資訊，因
    原告非系爭資訊之當事人，且系爭資訊內容為長庚醫院所製
    作申報之資料，內容包括施工計畫圖說、照片及相關民事委
    承建關係與印鑑章用印等資料，涉及長庚醫院之隱私等個人
    權益，經被告函詢長庚醫院後表示不同意。況相關資料內容
    包含「機關內部單位之擬稿或準備作業或與其他機關間之意
    見交換」，依法不得公開之。是原處分否准原告申請，並無
    違誤，本件原告之訴為無理由，求為判決駁回原告之訴等語
    ，資為抗辯。
三、按行為時行政資訊公開辦法第4 條、第5 條第3 、5 款規定
    ：「行政機關之下列行政資訊，應主動公開。但涉及國家機
    密者，不在此限：一、法規命令。二、行政指導有關文書。
    三、許（認）可條件之有關規定。四、施政計畫、業務統計
    及研究報告。五、預算、決算書。六、公共工程及採購契約
    、對外關係文書。七、接受及支付補助金。八、合議制機關
    之會議紀錄。……。」、「行政資訊，除依前條第一項規定
    應主動公開者外，屬於下列各款情形之一者，應限制公開或
    提供：... 三、機關內部單位之擬稿或準備作業或與其他機
    關間之意見交換... 五、公開或提供有侵害營業或職業上秘
    密、個人隱私或著作人之公開發表權者。但法令另有規定、
    對公益有必要或經當事人同意者，不在此限。」
四、查首開事實欄所述之事實，有申請書、被告94年12月16日府
    工建字第0940353889號函及長庚醫院94年12月30日（94）總
    營字第Ｃ202024號函等件在卷可稽，並為兩造所不爭，堪以
    憑認。
五、歸納兩造上述之主張，本件爭執之重點在於: 原處分以系爭
    訊資，符合行為時行政資訊公開辦法辦法第5 條第1 項限制
    公開或提供之規定，否准所請，是否適法? 經查，系爭資訊
    核屬建管執照之相關卷宗檔案資料，並非依法應主動公開之
    行政資訊。且有關個人向政府機關申報之資料，亦僅能就其
    依法應公示之項目予以公開，至於其相關申登檔案資料（含
    送件登記及相關審核等資料），則均涉及個人隱私，非經當
    事人申請或經當事人同意，不得提供予他人。系爭資訊為訴
    外人長庚醫院所製作申報之資料，內容包括施工計畫圖說、
    照片及相關民事委承建關係與印鑑章用印等資料，涉及訴外
    人長庚醫院之隱私。經被告以94年12月16日府工建字第0940
    353889號函承詢長庚醫院是否同意提供，覆以不同意等情，
    有長庚醫院94年12月30日（94）總營字第Ｃ202024號函在卷
    可按。則原告並非系爭資訊之當事人且長庚醫院已表明不同
    意提供，被告否准原告申請，於法尚無不合。況系爭資料內
    容包含行政資訊公開辦法第5 條第3 款規定「機關內部單位
    之擬稿或準備作業或與其他機關間之意見交換」，此等機關
    內部意見或與其他機關間之意見交換等政府資訊，如予公開
    或提供，有礙該機關之最後決定之作成及易滋生後遺症，為
    避免外界之臆測或混淆，以確保行政程序依法正常運作，自
    無從請求影印。
六、至有關被告於93年間，曾以相關資料已送請監察機關及調查
    機關函覆原告，乃就當時相關資料並非由被告保管中之事實
    狀況副知原告，尚未進行法律審查。另被告曾於91年間，副
    知原告有關長庚醫院申報開工時剩餘土石方堆置地點資料部
    分，因相關土石方堆置地點之資訊不涉個人權益亦無機關內
    部單位之擬稿或準備作業或與其他機關間之意見交換，被告
    係依據行政資訊公開辦法第5 條第2 項之規定提供。另行政
    院衛生署依行政程序法第46條規定，核准原告閱覽行政資訊
    部分與本案事實及適用法律並不相同，尚難比附援引，據為
    有利於原告之認定。是原告主張被告曾經提供相關資料，卻
    否准本件申請，行政院衛生署曾核准原告閱覽，有差別待遇
    云云，委無可採。
七、綜上所述，原告所訴各節，均非可採。原處分否准所請，核
    無違誤，訴願決定予維持，亦無不合，原告仍執前詞，訴請
    撤銷，並求為判決命被告發給系爭資訊影本，為無理由，應
    予駁回。
據上論結，本件原告之訴為無理由，依行政訴訟法第98條第1項
前段，判決如主文。
中　　華　　民　　國　　96　　年   10 　月　    4    日
                        第一庭審判長 法  官  王立杰
                                     法  官  劉錫賢
                                     法  官　林惠瑜
上為正本係照原本作成。
如不服本判決，應於送達後20日內，向本院提出上訴狀並表明上
訴理由，如於本判決宣示後送達前提起上訴者，應於判決送達後
20日內補提上訴理由書（須按他造人數附繕本）。
中　　華　　民　　國　　96　　年 　10   月　    4    日
                                     書記官  劉道文
